臺灣高雄地方法院刑事判決　　　　　 100年度審易字第1885號
公　訴　人　臺灣高雄地方法院檢察署檢察官
被　　　告　黃明基
上列被告因家暴傷害罪等案件，經檢察官提起公訴（100年度偵
字第13681號），本院判決如下：
    主  文
本件公訴不受理。
    理  由
一、公訴意旨如附件起訴書所載。
二、按告訴乃論之罪，告訴人於第一審辯論終結前，得撤回其告
    訴；又告訴經撤回者，法院應諭知不受理之判決，刑事訴訟
    法第238條第1項，及第303條第3 款定有明文。
三、本件被告因家暴傷害罪等案件，經檢察官提起公訴，認被告
    係犯刑法第354條之毀損罪、第277條第1項之傷害罪。依同
    法第357條、第287條前段之規定，上開2罪均須告訴乃論。
    茲因雙方業已達成和解，嗣據告訴人於本院審理中，聲請撤
    回其告訴，有調解筆錄、撤回告訴聲請狀各1份在卷可參，
    揆諸前開說明，爰不經言詞辯論，逕為諭知不受理之判決。
據上論斷，應依刑事訴訟法第303條第3款、第307條，判決如主
文。
中    華    民    國  100    年    10    月    12    日
                  刑事第十庭    法  官  張  震
如不服本判決應於收受判決後10日內向本院提出上訴書狀，並應
敘述具體理由。其未敘述上訴理由者，應於上訴期間屆滿後20日
內向本院補提理由書(均須按他造當事人之人數附繕本)「切勿逕
送上級法院」。
中    華    民    國  100    年    10    月    12    日
                                書記官  邱家銘
附件：
臺灣高雄地方法院檢察署檢察官起訴書
                                    100年度偵字第13681號
    被      告  黃明基  男  45歲（民國○○年○月○○日生）
                        住高雄市旗津區○○○路932巷22號
                        國民身分證統一編號：Ｚ000000000號
上列被告因家庭暴力之傷害等案件，已經偵查終結，認應該提起
公訴，茲將犯罪事實及證據並所犯法條分敘如下：
    犯罪事實
一、黃明基之子於民國100年4月8日因跌倒受傷，惟黃明基之妻
    黃金映並未帶往就醫而引發黃明基之不滿，雙方於100年4月
    9日12時30分許，在高雄市旗津區○○○路932巷22號住處，
    為上開情事發生口角爭執，詎黃明基竟進而基於傷害及毀損
    之故意，動手毆打黃金映，造成黃金映受有雙側顳部疼痛、
    雙側頸部瘀青之傷害，黃金映持手機欲報警時，黃明基奪下
    該手機並將該手機往地上丟摔，造成該折疊式手機自機身折
    疊處斷裂而毀損；嗣雙方搶奪水果刀時，復造成黃金映受有
    左手第四指割傷之傷害。
二、案經黃金映訴由高雄市政府警察局鼓山分局移送偵辦。
    證據並所犯法條
一、證據方法及待證事實：
┌──┬───────────┬─────────────┐
│編號│證據方法              │待證事實                  │
├──┼───────────┼─────────────┤
│1   │被告黃明基於警詢時及本│1、被告黃明基毀損告訴人黃 │
│    │署偵查中之供詞辯述    │   金映手機之事實。       │
│    │                      │2、被告黃明基與告訴人黃金 │
│    │                      │   映搶奪水果時，造成告訴 │
│    │                      │   人黃金映手指割傷之事實 │
│    │                      │   。                     │
│    │                      │3、被告黃明基辯稱僅動手推 │
│    │                      │   告訴人黃金映云云，係卸 │
│    │                      │   責之詞無足採信。       │
├──┼───────────┼─────────────┤
│2   │告訴人黃金映於警詢指訴│遭被告毆打及摔壞手機之事實│
│    │及本署偵查中具結證述  │過程                      │
├──┼───────────┼─────────────┤
│3   │告訴人黃金映提出之診斷│告訴人黃金映受有傷害之事實│
│    │證明書1紙             │                          │
├──┼───────────┼─────────────┤
│4   │告訴人所有手機斷裂所拍│被告毀損告訴人所有手機之事│
│    │攝之照片2紙           │實                        │
└──┴───────────┴─────────────┘
二、核被告所為，係犯刑法第277條第1項之傷害罪嫌、第354條
    之毀損罪嫌。上開二罪嫌間，犯意個別，行為互殊，請分
    論併罰。
三、依刑事訴訟法第251條第1項提起公訴。
    此  致
臺灣高雄地方法院
中    華    民    國   100    年    5     月    17    日
                              檢察官  王 百 玄
上正本證明與原本無異
中    華    民    國   100    年    5     月    24    日
                              書記官
附錄法條：
刑法第277條第1項、
傷害人之身體或健康者，處 3 年以下有期徒刑、拘役或 1 千元
以下罰金。
犯前項之罪因而致人於死者，處無期徒刑或 7 年以上有期徒刑；
致重傷者，處 3 年以上 10 年以下有期徒刑。
刑法第354條
毀棄、損壞前二條以外之他人之物或致令不堪用，足以生損害於
公眾或他人者，處2年以下有期徒刑、拘役或5百元以下罰金。